# 限售期上市公司股票估值

提问人：wxjlzx 时间：2022-09-27 11:23:12
请问各位大佬，对公司购买上市公司的存在限售期股票是怎么计量的啊，是按照市场交易价格吗

回答人：chenyiwei
参考：
《中国证监会关于证券投资基金估值业务的指导意见》（证监会公告[2017]13号）；
中国证券投资基金业协会关于发布《证券投资基金投资流通受限股票估值指引[试行]》的通知，中基协发[2017]6号